Inventaris van het archief van het Ministerie van Onderwijs en Wetenschappen: Directie Hoger Beroepsonderwijs, (1918) 1975-1985 (1987)
Nationaal Archief, Den Haag
- ARCHIEF VAN DE DIRECTIE HOGER BEROEPSONDERWIJS (1918-) 1975-1985 (-1987), A
  - TAAKUITVOERING, 2
    - ORGANISATIE EN INRICHTING VAN HET HOGER ONDERWIJS, 2.3
      - NADERE REGELINGEN NAAR SCHOOLTYPE, 2.3.4
        - Academie voor fysiotherapie en paramedische beroepen, 2.3.4.4
          - Toezicht op het eindexamen, 2.3.4.4.5
            - Eindexamenreglementen en -verslagen van de academies voor fysiotherapie, 1976-1984; 239-259
              - Utrecht, 1977, 1982-1984, (SUPA), 258
                Zie ook inv.nrs. 212 en 213.
              - Vlissingen, 1977-1984, Zeeuws Opleidingsinstituut, 259
            - Vaststelling van model-formulieren, regeling van examens en toelating van kandidaten aan de opleidingen tot fysiotherapeut, 1976-1977; 260
            - Totstandkoming van richtlijnen voor vrijstelling bij de examens van de opleidingen tot fysiotherapeut, 1980-1982; 261
            - Totstandkoming van richtlijnen voor de inzending van eindexamenverslagen van het hoger gezondheidszorg onderwijs (h.g.z.o.), 1980-1984; 262
        - Academie voor museummedewerkers, 2.3.4.5
          - Organisatie en inrichting van het onderwijs, 2.3.4.5.1
            - Instelling en vestiging van de opleiding voor museummedewerkers 'Reinwardt academie' te Leiden, 1970-1975; 263
          - Financiële verantwoording, 2.3.4.5.2
            - Bekostiging van een gemeentelijke opleiding van museummedewerkers te Leiden, 1970-1980; 264
            - Rekening en verantwoording van de hogere beroepsopleiding voor museummedewerkers 'Reinwardt academie' te Leiden, 1976-1980; 265
            - Financiële controle door de accountantsdienst van het ministerie op de rekeningen en verantwoordingen van de hogere beroepsopleiding voor museummedewerkers 'Reinwardt academie' te Leiden, 1978-1984; 266
          - Toezicht op het eindexamen, 2.3.4.5.3
            - Eindexamenreglement en -verslagen van de hogere beroepsopleiding voor museummedewerkers 'Reinwardt academie' te Leiden, 1978-1982; 267
        - Bibliotheek- en documentatieacademies, 2.3.4.6
          - Organisatie en inrichting van het onderwijs, 2.3.4.6.1
            - Structuurverbetering en herstructurering van de opleidingen voor boekhandel en uitgeverij aan de bibliotheek- en documentatie-opleidingen, 1983-1984; 268
          - Schoolgebouwen en terreinen, 2.3.4.6.2
            - Nieuwbouw en huisvesting van de bibliotheek- en documentatieschool te Tilburg, 1975-1979; 269
          - Financiële verantwoording, 2.3.4.6.3
            - Financiële controle door de accountantsdienst van het ministerie op de rekeningen en verantwoordingen van de bibliotheek- en documentatieacademies en -scholen, 1968-1985; 270-275
              - Amsterdam, 1968-1984, 270
              - Deventer, 1976-1983, 271
              - 's-Gravenhage, 1972-1985, 272
              - Groningen, 1971-1985, 273
              - Sittard, 1976-1984, 274
              - Tilburg, 1969-1985, 275
            - Rekening en verantwoording van de bibliotheek- en documentatieacademies, 1975-1986; 276
            - Bekostiging van het project culturele minderheden aan de bibliotheek- en documentatieacademie, 1982-1984; 277
          - Toezicht op het eindexamen, 2.3.4.6.4
            - Totstandkoming van examenprogramma's van de bibliotheek- en documentatieacademies, 1966-1978; 278
            - Examenreglementen, -regelingen, -programma's en -verslagen van de bibliotheek- en documentatieacademies, 1975-1984; 279-284
              - Amsterdam, 1975-1984, 'Frederik Muller academie', 279
              - Deventer, 1975-1984, 280
              - 's-Gravenhage, 1976-1984 'P.A. Tiele academie', 281
              - Groningen, 1975-1984, met lijsten van geslaagden, 282
              - Sittard, 1975-1984, 283
              - Tilburg, 1976-1984, 284
            - Totstandkoming van eindexamenregelingen voor de bibliotheeken documentatieacademies, 1980-1984; 285
        - Dans-, toneel-, muziek-, theaterscholen en conservatorium-opleidingen, 2.3.4.7
          - Organisatie en inrichting van het onderwijs, 2.3.4.7.1
            - Overleg met vertegenwoordigers uit het dansvakonderwijs, 1965-1975; 286
            - Integratie en coördinatie van het theateronderwijs, alsmede de organisatie van de theaterschool te Amsterdam, 1966-1978; 287
            - Overleg tussen het ministerie en de Stichting Opleidingsraad Beroepsdansonderwijs Nederland inzake de inrichting van het dansonderwijs, 1970-1975; 288
            - Verslagen van de audiënties door de minister en staatssecretaris verleend aan de directeur en adjunct-directeuren en de Commissie van toezicht van het Koninklijk Conservatorium te 's-Gravenhage, 1971; 289
            - Totstandkoming van regelgeving inzake erkenning en toekenning van diploma's in het theater- en muziekonderwijs, 1971-1981; 290
            - Verslagen van besprekingen met de directie van het Koninklijke Conservatorium te 's-Gravenhage, 1972-1979; 291
            - Verlening van goedkeuring van leerplannen ten behoeve van de opleidingen aan het Koninklijke Conservatorium te 's-Gravenhage, 1972-1981; 292
            - Kwartaaloverleg tussen het ministerie, directie BVO/KUO, met vertegenwoordigers uit het theateronderwijs, 1974-1975; 293
            - Kwartaaloverleg tussen het ministerie, afdeling kunstonderwijs, met vertegenwoordigers uit het muziekvakonderwijs, 1975; 294
            - Totstandkoming van circulaires inzake de vaststelling van een formatieregeling en tijdseenhedenpakket voor scholen en cursussen voor het muziekonderwijs, 1975-1979; 295
            - Beantwoording van kamervragen inzake het dans-, toneel- en muziekvakonderwijs, 1976-1979; 296
            - Oprichting van de Stichting Sweelinck Conservatorium te Amsterdam, algemeen dossier, 1977-1979; 297
            - Overdracht van de rijksacademie Nieuw Rollecate aan de gemeente Deventer, 1978-1979; 298
            - Advisering in en behandeling van algemene zaken betreffende het muziekvakonderwijs, 1978-1979; 299
            - Invoering van bezuinigingsmaatregelen en beleidsombuigingen bij het Koninklijke Conservatorium te 's-Gravenhage, 1978-1979; 300
            - Advisering inzake de mogelijke invoering van een gedifferentieerd eindexamen aan a.v.o.-school van het Koninklijk Conservatorium te 's-Gravenhage, 1978-1979; 301
            - Totstandkoming van de notitie 'zwaartepuntenbeleid muziekvakonderwijs', 1978-1984; 302
            - Bepaling van beleidsstandpunten met betrekking tot aanbevelingen uit het rapport 'plaatsbepaling muzikale basisvorming' van het overleg subsidiënten muziekscholen, 1979; 303
            - Herstructurering en de mogelijke concentratie van de operaopleidingen in Nederland en de mogelijke opheffing van de opera-opleiding aan het conservatorium te Maastricht, 1979; 304
            - Totstandkoming van de beleidsnotitie 'muziek en primair onderwijs' naar aanleiding van het rapport 'plaatsbepaling muzikale basisvorming', 1980-1981; 305
            - Overleg tussen het ministerie en de diverse instanties inzake de exploitatie van het gebouw van het Koninklijke Conservatorium te 's-Gravenhage en de inrichting van het muziekonderwijs, 1980-1981; 306
            - Goedkeuring van schoolreglementen van het Koninklijke Conservatorium te 's-Gravenhage, 1980-1981; 307
            - Aansluitingsbeleid voor de danskunst en de dansvakopleiding in Nederland, 'de balletnota', 1980-1981; 308
            - Totstandkoming van richtlijnen en toetsingscriteria voor het samenstellen van het leerplan van scholen/cursussen voor muziekvakonderwijs en theateronderwijs, 1980-1982; 309
            - Advisering van de HBO-Raad, sectie kunstonderwijs en de werkgroep diplomering/examens muziekonderwijs inzake de vaststelling van modeldiploma's en eindexamenregelingen voor het muziekvakonderwijs, 1980-1983; 310
            - Aansluitingsproblemen tussen de dansvakopleidingen en de balletgezelschappen op de beroepspraktijk, 1980-1984; 311
            - Organisatie en inrichting van een urgentieopleiding algemene muzikale vorming, 1980-1984; 312
            - Deelname, organisatie en voorbereiding van het Europese Jaar van de Muziek, 1982-1983; 313
          - Commissies en werkgroepen, 2.3.4.7.2
            - Instelling en advisering van de Commissie van Advies ter advisering van de directie van de rijksscholengemeenschap Nieuw Rollecate te Deventer, 1955-1979; 314
            - Instelling en organisatie van de Commissie van Toezicht op het Koninklijke Conservatorium te 's-Gravenhage, 1968-1973; 315
            - Instelling en samenstelling van de Commissie van Advies en Bijstand van het Koninklijke Conservatorium te 's-Gravenhage, 1968-1979; 316
            - Voorbereiding van de fusering van de Stichting Amsterdamsch Conservatorium, het conservatorium van de vereniging Muzieklyceum te Amsterdam en de vakopleiding van de Haarlemse muziekschool, 1970-1980; 317
            - Overleg tussen de Regelingscommissie Staatsexamen inzake de organisatie van het staatsexamen voor muziek, 1975-1979; 318
            - Totstandkoming van het eindrapport van de werkgroep tot eenmaking van de muziekterminologie van de vaste gemengde Commissie voor de Uitvoering van het Belgisch-Nederlands Cultureel Akkoord, 1979-1982; 319
            - Overleg tussen de Regelingscommissies Staatsexamen voor Danskunst, inzake de organisatie van het staatsexamen danskunst, 1979-1984; 320
            - Totstandkoming van het eindrapport van de Werkgroep Toelatingscursussen Theateronderwijs, 1980-1982; 321
            - Overleg tussen de Commissie van Bijstand van het Koninklijk Conservatorium te 's-Gravenhage met het ministerie van Onderwijs en Wetenschappen, 1980-1984; 322
            - Instelling, samenstelling en advisering van de Adviescommissie Voorbereidend Muziek- en Dansvakonderwijs, met vergaderstukken en verslagen, 1981-1985; 323
          - Personeelsaangelegenheden, 2.3.4.7.3.
            - Vaststelling van pensioengrondslagen van leraren en leraressen aan het Koninklijke Conservatorium voor muziek te 's-Gravenhage, 1959-1964; 324
            - Behandeling van pensioenkwesties van scholen behorende tot het muziekvakonderwijs, 1967-1976; 325
          - Schoolgebouwen en terreinen, 2.3.4.7.4
            - Nieuwbouw en huisvesting van conservatoria en muziekscholen, 1964-1979; 326-333
              - Amsterdam, 1971-1979, Sweelinck Conservatorium, 326
              - Arnhem, 1969-1979, Stedelijk Muzieklyceum, 327
              - 's-Gravenhage, 1964-1979, Kon. Conservatorium, 328
              - Groningen, 1971-1978, Stedelijk Conservatorium, 329
              - Enschede, 1969-1979, Twents Conservatorium, 330
              - Leeuwarden, 1969-1979, Gem. Muziekinstituut, 331
              - Utrecht, 1969-1979, Utrechts Conservatorium, 332
              - Zwolle, 1971-1979, Stedelijk Conservatorium, 333
          - Financiële verantwoording, 2.3.4.7.5
            - Financiële controle op de balans en exploitatierekening van de fondsen door de Commissie van Toezicht van het Koninklijke Conservatorium te 's-Gravenhage, 1965-1980; 334
            - Circulaire betreffende vergoeding van stichtings- en inrichtingskosten conform artikel 97 van de Overgangswet WVO, 1968; 335
            - Financiële controle door de accountantsdienst van het ministerie op de rekeningen en verantwoordingen van de conservatoria en dansacademies, 1957-1985., 336-356
              - Alkmaar, 1975-1982, muziekpedagogische academie, 336
              - Amersfoort, 1970-1984, Ned. Beiaardschool, 337
              - Amsterdam, 1970-1981, stichting academie voor Dramatische Kunst 'De Toneelschool', het bestuur van de vereniging Theaterschool, Scapino Ballet, Balletstudio 'Nel Roos' en de academie voor Kleinkunst, 338
              - Amsterdam, 1975-1977, Amsterdamsch conservatorium, 339
              - Amsterdam, 1975-1978, Vereniging Muzieklyceum, 340
              - Amsterdam, 1976-1983, Sweelinck Conservatorium, 341
              - Amsterdam, 1980-1984, Theaterschool, 342
              - Arnhem, 1968-1983, stedelijk muzieklyceum, 343
              - Deventer, 1957-1984, rsg Nieuw Rollecate, 344
              - Enschede, 1969-1983, Twents Conservatorium, 345
              - 's-Gravenhage, 1983, Koninklijk Conservatorium, 346
              - Groningen, 1970-1982, Stedelijk Conservatorium, 347
              - Haarlem, 1976-1978, Haarlemse muziekschool, 348
              - Hilversum, 1968-1984, verenigde muzieklycea, 349
              - Leeuwarden, 1970-1983, gem. muziekinstituut, 350
              - Maastricht, 1970-1983, gem.conservatorium/ toneelacademie, 351
              - Rotterdam, 1971-1984, Rotterdams Conservatorium, 352
              - Tilburg, 1971-1983, Brabants Conservatorium, 353
              - Utrecht, 1970-1985, Utrechts Conservatorium, 354
              - Utrecht, 1970-1983, Ned. Inst. van Kath. Kerkmuziek, 355
              - Zwolle, 1970-1982, Stedelijk Conservatorium, 356
            - Rekening en verantwoording van de opleidingen voor muziek, dans en toneel, 1975-1985; 357-359
              Alfabetisch geordend op vestigingsplaats van de opleiding.
              - Alkmaar - Arnhem, 357
              - Enschede - Maastricht, 358
              - Rotterdam - Zwolle, 359
            - Verstrekking van kredieten aan het Koninklijke Conservatorium te 's-Gravenhage, alsmede financiële controle daarop door de accountantsdienst en de Algemene Rekenkamer, 1978-1983; 360
          - Toezicht op het eindexamen, 2.3.4.7.6
            - Wijziging en aanvulling van het reglement staatsexamens danskunst, 1965-1979; 361
            - Totstandkoming en wijziging van de eindexamenregeling muziekvakonderwijs, 1974-1976; 362
            - Eindexamenverslag van de Regelingscommissie Staatsexamen voor de Danskunst, 1975; 363
            - Bemiddeling in het conflict tussen mw. C.J.G. van der Burgden Os en het Koninklijk Conservatorium te Den Haag inzake de wijze waarop het eindexamen is afgenomen, 1975-1978; 364
              Openbaarheid beperkt tot 1 januari 2054
            - Vaststelling van voorschriften voor eindexamens en eindbeoordeling in het theateronderwijs, alsmede vaststelling van criteria voor het afgeven van bevoegdheidsverklaringen aan docenten, 1977; 365
            - Organisatie van het staatsexamen muziek en de overdracht van het staatsexamen naar Groningen, 1980-1983; 366
            - Lijst van geslaagde kandidaten aan het Sweelinck Conservatorium te Amsterdam, 1980-1984; 367
            - Circulaire inzake de vaststelling van richtlijnen en de eindexamenregeling voor muziekonderwijs, 1982-1983; 368
            - Uitvoering van de eindexamenregeling van het Koninklijk Conservatorium te 's-Gravenhage, 1983-1984; 369
            - Eindexamenverslag van de opleiding Algemene Muzikale Vorming en Schoolmuziek van het Rotterdams Conservatorium, 1984; 370
          - Jubileum, 2.3.4.7.7
            - Viering van het 150-jarig bestaan van het Koninklijke Conservatorium voor muziek te 's-Gravenhage, 1975-1976; 371
            - Feestelijke heropening van de Bachzaal van het Sweelinck Conservatorium te Amsterdam, met toespraak van de minister, 1980; 372
            - Vaststelling van de toespraak van de minister van O en W ter gelegenheid van de presentatie van de Stichting Nederlands Instituut voor Kerkmuziek, 1980; 373
            - Vaststelling van de toespraak van de minister van O en W ter gelegenheid van de opening van de nieuwe huisvesting van het Stedelijk Conservatorium te Zwolle, 1980; 374
            - Feestelijke opening van de nieuwbouw van het Koninklijke Conservatorium te 's-Gravenhage, 1980; 375
            - Vaststelling van de toespraak van de minister van O en W ter gelegenheid van de onthulling van het Schönberg beeldhouwwerk voor het Koninklijk Conservatorium te 's-Gravenhage, 1981; 376
        - Ergotherapie-, logopedie- en akoepedie-opleidingen, 2.3.4.8
          - Organisatie en inrichting van het onderwijs, 2.3.4.8.1
            - Verslagen van besprekingen tussen het ministerie en de Stichting Logopedische Opleidingen (SLO) te Gouda, 1973-1984; 377
            - Beantwoording van kamervragen inzake de procedures tot aanmelding en toelating van studenten tot de logopedische opleidingen, 1980; 378
            - Instelling van het beroep bij de Raad van State door de Stichting voor Hoger Sociaal Pedagogisch Onderwijs 'Crailo' inzake de afwijzing van het verzoek om opneming in het plan van scholen ter oprichting van een opleiding Ergotherapie te Weesp, 1980-1981; 379
            - Organisatie en inrichting van de opleidingen Ergotherapie te Amsterdam en Weesp, 1981; 380
            - Beantwoording van kamervragen inzake de fusering van de opleidingen Ergotherapie te Amsterdam en Weesp, 1981; 381
            - Totstandkoming van richtlijnen en toetsingscriteria voor het samenstellen van het leerplan van de Hogere Beroepsopleiding voor Logopedie (HBO-Lp), 1981-1982; 382
            - Totstandkoming van richtlijnen en toetsingscriteria voor het samenstellen van het leerplan van de Hogere Beroepsopleiding voor Ergotherapie (HBO-Et), 1982-1983; 383
          - Commissies en werkgroepen, 2.3.4.8.2
            - Instelling, samenstelling, werkwijze en opheffing van de Werkgroep Opleiding Logopedie-akoepedie, 1978-1981; 384
            - Verslagen van vergaderingen van de Werkgroep Opleiding Logopedie-akoepedie, met bijlagen, 1979-1981; 385
            - Instelling, samenstelling, werkwijze en opheffing van de Adviescommissie HBO-opleiding Ergotherapie, 1979-1982; 386
            - Verslagen van vergaderingen van de Adviescommissie HBO-opleiding Ergotherapie, met bijlagen, 1980-1982; 387
          - Financiële verantwoording, 2.3.4.8.3
            - Financiële controle door de accountantsdienst van het ministerie op de rekeningen en verantwoordingen van de opleidingen voor logopedie, akoepedie en ergotherapie, 1971-1985; 388-391
              - Amsterdam, 1984, HBO Ergotherapie, 388
              - 's-Gravenhage, 1971-1976, (SLO), 389
              - Gouda, 1977-1985, (SLO), 390
              - Hoensbroek, 1977-1985, 'Hoensbroeck', 391
            - Rekeningen en verantwoordingen van de logopedische-, ergotherapie- en revalidatie-opleidingen, 1975-1985; 392
            - Bekostiging van logopedische-akoepedische opleidingen en opneming in het plan van scholen, 1977-1981; 393-396
              - Hoensbroek, 1978-1980, 393
              - Leiden, 1977-1980, 394
              - Nijmegen, 1977-1981, 395
              - Utrecht, 1978-1980, 396
          - Toezicht op het eindexamen, 2.3.4.8.4
            - Eindexamenreglementen, -regelingen en -verslagen van de opleidingen logopedist-akoepedist en ergotherapie, 1976-1984; 397-410
              - Amsterdam, 1980-1983, logopedist-akoepedist, 397
              - Amsterdam, 1979-1984, ergotherapie, 398
              - Amsterdam, 1982-1984, HSPO, ergotherapie, 399
              - Eindhoven, 1980-1984, ergotherapie, 400
              - Gouda, 1976-1980, logopedist-akoepedist, 401
              - Groningen, 1980-1983, logopedist-akoepedist, 402
              - Hoensbroek, 1977-1984, logopedist-akoepedist, 403
              - Hoensbroek, 1978-1979, ergotherapie, 404
              - Hoensbroek, 1982-1984, HBO logopedie, 405
              - Nijmegen, 1980-1984, logopedist-akoepedist, 406
              - Rotterdam, 1971-1975, logopedie, 407
              - Rotterdam, 1982-1984, logopedie, 408
              - Utrecht, 1982-1984, logopedist-akoepedist, 409
              - Weesp, 1981, ergotherapie, 410
            - Totstandkoming van de eindexamenregeling van de logopedische opleidingen van de Stichting Logopedische Opleidingen (SLO) te Gouda, 1977-1979; 411
            - Totstandkoming van de eindexamenregeling Hoger Beroepsonderwijs voor Logopedie (HBO-Lp), 1983; 412
        - Hoger beroepsonderwijs jeugdwelzijnswerk (HBO-J), kinderverzorging en opvoeding (K en O), 2.3.4.9
          - Organisatie en inrichting van het onderwijs, 2.3.4.9.1
            - Bekostiging van de afdeling K en O aan de Theda Mansholtschool te Haren en de HBO-J te Groningen, 1973-1986; 413
            - Beantwoording van kamervragen inzake de opleidingen kinderverzorging en opvoeding (K en O), 1976; 414
            - Vaststelling toetsingscriteria en aanwijzingen voor het samenstellen van leerplannen van de HBO-opleiding Jeugdwelzijnswerk, 1978-1983; 415
            - Beantwoording van kamervragen over de opleidingen kinderverzorging en opvoeding (K en O), 1980-1981; 416
          - Opneming in het plan van scholen, 2.3.4.9.2
            - Instelling van het beroep bij de Raad van State door de Rooms-katholieke School voor Huishoud- en Nijverheids- onderwijs te Gelderingen (gemeente Steenwijkerwold) inzake afwijzing van het verzoek om opneming in het plan van scholen ter oprichting van een afdeling Kinderverzorging en Opvoeding, 1973-1981; 417
          - Financiële verantwoording, 2.3.4.9.3
            - Financiële controle door de accountantsdienst van het ministerie op de rekeningen en verantwoordingen van de opleidingsscholen voor K en O (HBO-J) en de huishoudscholen, 1957-1983; 418-426
              - Amsterdam, 1972-1980, IVABO, 418
              - Eindhoven, 1955-1983, 'Stratum', 419
              - 's-Gravenhage, 1980-1983, 'Mater-Dei', 420
              - 's-Gravenhage, 1981-1983, 'De Ruyterstraat' K en O, 421
              - Haren, 1981-1984, 'Hannie Schaft ', 422
              - Leeuwarden, 1980-1983, 'Fiswerd', 423
              - Maastricht, 1979-1984, 'Jekerdal', 424
              - Rotterdam, 1957-1983, 425
              - Zwolle, 1979-1983, 'Windesheim Academie', 426
            - Rekeningen en verantwoordingen van de opleidingen voor kinderverzorging en opvoeding en HBO-J, 1976-1986; 427
          - Toezicht op het eindexamen, 2.3.4.9.4
            - Goedkeuring van de eindexamenregelingen K en O en HBO-J en de vaststelling van het diploma, 1975-1980; 428
            - Eindexamenverslagen van de opleidingen K en O en HBO-J, 1977-1984; 429-437
              - Amsterdam, 1983, 429
              - Eindhoven, 1978-1984, 'Stratum', 430
              - 's-Gravenhage, 1981-1984, 'De Ruyterstraat', 431
              - 's-Gravenhage, 1982-1984, 'Mater Dei', 432
              - Haren, 1980-1984, 'Hannie Schaft', 433
              - Leeuwarden, 1978-1984, 'Fiswerd', 434
              - Maastricht, 1979-1984, 'Jekerdal', 435
              - Rotterdam, 1977-1984, 436
              - Zwolle, 1980-1981, 'Windesheim academie', 437
        - Hoger economische administratief onderwijs (h.e.a.o.) en middenstandsonderwijs, 2.3.4.10
          - Organisatie en inrichting van het onderwijs, 2.3.4.10.1
            - Totstandkoming van de circulaire Beleidsombuigende Maatregelen Hoger Beroepsonderwijs, 1969, 1973; 438
            - Totstandkoming van de circulaire van 14 mei 1974, inzake de regeling van het tijdseenhedenpakket voor het studiejaar 1974-1975, 1972-1978; 439
            - Opleidingen middenstandsonderwijs, economisch en administratief onderwijs, lager algemeen voortgezet onderwijs en accountants-administratieconsulenten (AA), 1972-1979; 440
            - Uitvoering en totstandkoming van regelingen inzake het examen accountant-administratieconsultenten (AA), 1972-1979; 441
            - Totstandkoming en uitvoering van de Wet op de accountantsadministratieconsulenten (AA), 1973-1979; 442
            - Inrichting en organisatie van het hoger economisch en administratief onderwijs (h.e.a.o.), 1974-1980; 443
            - Nota houdende voorstellen tot verbetering van de samenwerkingsverbanden en concentratie van h.b.o.-scholen in Zeeland, 1975; 444
            - Totstandkoming van de circulaire van 25 mei 1976, inzake inrichting van het onderwijs voor het studiejaar 1976-1977, 1976-1978; 445